臺灣士林地方法院刑事判決　　　　　　　　　　　　　九十三年度易字第五一七號
　　公　訴　人　臺灣士林地方法院檢察署檢察官
　　被　　　告　甲○○
右列被告因竊盜案件，經檢察官提起公訴（九十三年度偵字第五二七０號），被告於
準備程序期日就被訴事實為認罪之答辯，經合議庭裁定由受命法官獨任以簡式審判進
行審理，並判決如左：
    主  文
甲○○連續踰越安全設備於夜間侵入住宅竊盜，處有期徒刑壹年。
    事  實
一、甲○○前曾於民國八十二年間因竊盜案件，經台灣台北地方法院以八十二年度易
    字第七二七五號判決判處有期徒刑六月、緩刑四年確定，復於八十四年間，因前
    開緩刑期間另犯恐嚇取財案件，再經台灣台北地方法院於八十四年二月十八日以
    八十四年度撤緩字第二七號裁定撤銷該緩刑之宣告，並於八十五年五月二十六日
    縮刑期滿執行完畢；又於八十九年、九十年間因竊盜案，經台灣台北地方法院於
    九十三年五月二十八日以九十三年度易緝字第六三號判決處有期徒刑二年六月（
    未構成累犯），猶不知悔改，竟因於九十年間在台灣台北監獄戒治出監後，因欠
    缺經濟來源，即另行基於意圖為自己不法所有之概括犯意，於九十一年十二月二
    十三日凌晨三時許，騎乘其所有之車號ＲＥＦ—三四七號輕型機車尋找作案目標
    。嗣見台北市○○區○○路二段二三五巷二弄一號公寓大樓大門未關，即擅自進
    入該公寓大樓，並沿樓梯至四樓，再自樓梯間之窗戶以徒手攀爬而踰越該安全設
    備侵入上址四樓之彭新雅住處陽台，再進入屋內（所涉侵入住宅部分未據告訴）
    ，在彭新雅住處內各房間翻找財物，並在客廳書架上竊得黑色背包一只（背包約
    價值新台幣（下同）八百元，內有ＮＩＫＯＮ廠牌數位相機（約值二萬六千元）
    及ＰＡＮＡＳＯＮＩＣ廠牌密錄機（約值五千元）各一台）得手後離去，並將所
    竊得之上開財物放置在其所有之輕型機車置物箱內。同日凌晨四時五十分許，甲
    ○○復承前意圖為自己不法所有之概括犯意，再前往臺北市○○區○○路四七巷
    五號公寓大樓，亦利用該公寓大樓大門未關之機會，擅自進入該公寓大樓樓梯間
    ，並沿樓梯至上址四樓蔡美麗、陳振雄住處，同樣自樓梯間之窗戶以徒手攀爬而
    踰越該安全設備侵入蔡美麗、陳振雄住處陽台並進入屋內（所涉侵入住宅部分未
    據告訴）翻找財物。嗣因蔡美麗驚醒呼救，甲○○即隨手在主臥室之梳妝台上竊
    取蔡美麗皮包一只（內有三萬多元）得手後，旋自該住宅大門奔出沿樓梯間逃逸
    ，陳振雄亦驚醒而自後追趕甲○○，致甲○○不及將其所有停放於台北市○○路
    四七巷五號旁之輕型機車騎離現場。嗣警據報至現場處理，當場於留置現場之甲
    ○○所有輕型機車內起獲彭新雅遭竊之上開財物，並循線查知上情。
二、案經台北市政府警察局內湖分局報告台灣士林地方法院檢察署檢察官偵查起訴。
    理  由
一、右揭犯罪事實業據被告甲○○自白不諱，且分據證人彭新雅、蔡美麗及陳振雄之
    證述詳確，復有臺北市政府警察局區域鑑識現場勘查報告二份、贓物認領保管收
    據二紙、車號ＲＥＦ—三四七號輕機車停放位置及置物箱內起獲彭新雅遭竊財物
    之照片、車籍作業系統查詢認可資料一紙在卷可稽，本件事證明確，被告犯行已
    堪認定，應依法論科。
二、核被告所為，均係犯刑法第三百二十一條第一項第一款、第二款之踰越安全設備
    於夜間侵入住宅竊盜罪。被告先後二次竊盜犯行，時間緊接，所犯係構成要件相
    同之罪，顯係基於概括犯意為之，應依連續犯以一罪論，並加重其刑。又被告前
    甫因連續竊盜犯行（犯罪時間係自八十九年四月五日起至九十年五月一日止），
    經台灣台北地方法院於九十三年五月二十八日以九十三年度易緝字第六三號判決
    判處有期徒刑二年六月確定，其宣示判決時點固在本件被告竊盜犯行之後，惟查
    ，被告本件竊盜犯行與台灣台北地方法院於九十三年五月二十八日以九十三年度
    易緝字第六三號判決審理之竊盜犯行間，相隔一年六月以上之久；再被告自九十
    年五月二日起至同年十月二十四日止，在監執行強制戒治，有線上查詢刑案人犯
    在監所最新資料報表、台灣高等法院被告全國前案紀錄表、台灣士林地方法院檢
    察署刑案資料查註紀錄表各一份在卷可稽，而被告亦陳稱所以再為本件竊盜犯行
    ，係因戒治出監後，欠缺經濟來源始起意再犯，均堪認被告本件竊盜犯行與之前
    經台灣台北地方法院以九十三年度易緝字第六三號所審理之竊盜犯行，顯無連續
    犯之裁判上一罪關係，附此敘明。爰審酌被告曾犯有竊盜前科，且一再犯罪，顯
    見其法治觀念淡薄，亦無懼於日後可能面臨之刑事訴追；又其正值壯年，不思以
    己力賺取生活所需，卻心存僥倖，連續踰越安全設備於夜間侵入住宅方式行竊，
    犯罪所生危害至鉅，惟嗣已坦承全部犯行，態度尚稱良好等一切情狀，量處如主
    文所示之刑，以資懲儆。
三、至台灣士林地方法院檢察署九十三年度偵字第六五五七號移送併辦意旨略以：被
    告甲○○意圖為自己不法之所有，於九十三年四月六日凌晨四時許，在台北市○
    ○區○○路一二三巷三號三樓，以翻越公寓大樓樓梯間防盜窗戶，攀爬進入住宅
    陽台，再從陽台翻越窗戶進入屋內行竊財物之方式，接連兩次侵入該址屋內，竊
    得手提袋一只（內有信用卡、存摺、印章等物）、數位相機一台、諾基亞廠牌手
    機一支、新台幣三、四百元，人民幣數百元等物，因被告所涉此部分竊盜犯行，
    其行竊地域相近，犯罪手法相同，顯與起訴之竊盜部分犯行係基於概括之犯意而
    為之，而具連續犯之裁判上一罪關係。按連續犯必須基於一個概括之犯意，連續
    數行為而犯同一罪名時，始能成立，所謂基於一個概括犯意，即指該項犯罪行為
    ，客觀上雖次數可分，惟在犯人主觀上，不外出於一個犯意之連續進行，如每次
    犯意係各別起意，則無論所犯罪名是否相同，均應併合論罪，無適用連續犯規定
    之餘地，最高法院著有二十二年上字第三二三三號判例意旨可資參照。經查，被
    告為併案部分犯行之時間，係發生於九十三年四月六日，與本案被訴之連續加重
    竊盜罪之犯案時間，相距已有一年四月之久，而被告就其之主觀犯意亦陳稱：「
    （問：你九十一年十二月行竊一件，之後便是本件，這中間的時間，你有繼續行
    竊？）沒有。這中間的時間，我從事臨時工，作冷氣安裝工作，但冬天及四月份
    比較沒有冷氣安裝的工作，所以在沒有收入時才會去偷」（九十三年七月二十七
    日偵訊筆錄，九十三年度偵字第六五五七號卷第五九頁參照），顯然被告為併案
    犯行之時，係因季節之故致工作收入不佳，始又另行起意，難認被告於實施本案
    加重竊盜犯行之時，即有為併案部分犯行之概括犯意存在，足見上開併辦部分與
    起訴部分無何連續犯之裁判上一罪關係存在，揆諸前開說明，此部分即非起訴效
    力所及，本院無從併案審理，應退由檢察官依法續行偵辦。
據上論斷，應依刑事訴訟法第二百七十三條之一第一項、第二百九十九條第一項前段
，刑法第五十六條、第三百二十一條第一項第一款、第二款，判決如主文。
本案經檢察官陳家美到庭執行職務。
中　　　華　　　民　　　國　　九十三　　年　　　八　　　月　　十二　　日
                              臺灣士林地方法院刑事第二庭
　　                              法  官  許  辰  舟
右正本證明與原本無異。
如不服本判決，應於判決送達後十日內，向本院提出上訴狀。
                                  書記官  蘇  彥  宇
中　　　華　　　民　　　國　　九十三　　年　　　八　　　月　　十六　　日
附錄本案論罪科刑法條：
中華民國刑法第三百二十一條
犯竊盜罪而有左列情形之一者，處六月以上、五年以下有期徒刑：
一、於夜間侵入住宅或有人居住之建築物、船艦或隱匿其內而犯之者。
二、毀越門扇、牆垣或其他安全設備而犯之者。
三、攜帶兇器而犯之者。
四、結夥三人以上而犯之者。
五、乘火災、水災或其他災害之際而犯之者。
六、在車站或埠頭而犯之者。
前項之未遂犯罰之。
